# 取消法人的会计处理

提问人：haitaidie 时间：2011-03-03 09:39:29
A公司有一全资子公司B，A公司账面长期股权投资 1000 万元，采用成本法核算。现欲取消B法人资格，变为分公司,，不独立核算。
2010 年底B账面所有者权益 3000 万元。 请教： 1 、A公司 借：资产 贷：负债、长期股权投资，差额 2000 万元计入资本公积还是调整留存收益或投资收益？ 2 、B公司是否需要做取消法人的一笔分录？如果需要，怎样做？是借：负债、所有者权益 贷：资产 吗？
“取消法人”是比照企业合并还是比照处置投资处理？

回答人：chenyiwei
基本赞同nikankan的意见。但补充一点：B公司如有其他综合收益的，则A公司在取得B公司的净资产时，这部分其他综合收益是贷记资本公积，待实现后转入损益，不是在B的法人资格被终止之日即转为损益。 该类问题在本版面上的讨论很多，建议先搜索一下本版面上相关主题的帖子。

回答人：chenyiwei
回复 报纸 ladxiao 的帖子我理解这属于收回投资时产生的损益，是应税的。